【裁判字號】    92,上,989
【裁判日期】    950112
【裁判案由】    給付承攬工程款
【裁判全文】
臺灣高等法院民事裁定                   92年度上字第989號
上  訴  人  中國鋼鐵結構股份有限公司
法定代理人  陳振榮
被  上訴人  辛○○
當事人間給付工程款等事件，上訴人對於中華民國94年6月21日
本院92年度上字第989號第二審判決提起上訴，本院裁定如下：
    主  文
上訴駁回。
第三審訴訟費用由上訴人負擔。
    理  由
一、按對於財產權訴訟之第二審判決，如因上訴所得受之利益，
    不逾新台幣一百萬元者，不得上訴，民事訴訟法第466條第1
    項定有明文。此項上訴第三審之利益額數，業經司法院依民
    事訴訟法第466條第3項規定，以91年1月29日（91）院台廳
    民一字第03075號提高為新台幣（下同）150萬元，並自民國
    91年2月8日起實施。次按提起第三審上訴，如逾上訴期間或
    係對於不得上訴之判決而上訴者，原第二審法院應以裁定駁
    回之，此觀民事訴訟法第481條準用同法第442條第1項規定
    自明。是以當事人對於財產權訴訟之第二審判決，如因上訴
    所得受之利益不逾新台幣150萬元者，即不得上訴第三審，
    倘提起上訴，即非合法，第二審法院應予裁定駁回。
二、本件上訴人對原審判決提起上訴，主張訴訟標的金額為101
    萬元【見本院卷1第15頁上訴及抗告(一)狀】，雖經原審裁定
    其訴訟標的金額為銀元67萬3,334元，合計為新台幣202萬元
    ，而命繳納第二審裁判費3萬3,333元（見本院卷1第34 頁）
    ，上訴人並如數繳納（含抗告費45元，共計繳納3萬3,378元
    ，見本院卷1第14頁）。嗣上訴人具狀擴張請求，其訴訟標
    的金額為160萬元（見本院卷1第35、47頁），惟於本院93年
    8月17日言詞辯論時，上訴人已為上訴聲明之減縮，陳稱其
    請求之訴訟標的金額為101萬元（見本院卷1第194頁），是
    本件上訴人上訴所得受之利益顯未逾150萬元。雖上訴人嗣
    又追加乙○○、曾清文即振昌工程行、盛隆機械工程股份有
    限公司、交通部公路總局重大橋樑工程處（原台灣省交通處
    公路局重大橋樑工程處及台灣省交通處公路局華江橋改建工
    程處）、得盛營造股份有限公司（原得盛營造有限公司）、
    己○○、丁○○、癸○○、戊○○、丙○○、庚○○、子○
    ○、壬○○（原名楊人龍）、甲○○等人為被告，並擴張請
    求金額為1億元，然此追加之訴部分，經本院裁定命於收受
    送達7日內補繳裁判費130萬4,622元（按扣除抗告費45元，
    實應補繳130萬4,667元，本院誤計為130萬4,622元），上訴
    人於94年4月6日收受送達逾期未補繳（見本院卷2第323至32
    7頁）。嗣上訴人於本院最後一次言詞辯論時雖再減縮該追
    加部分之請求金額為351萬元（見本院卷3第71、75頁），惟
    仍未按減縮後之訴訟標的金額補繳裁判費，已由本院另以裁
    定駁回在案。從而，本件上訴人之上訴利益僅101萬元，並
    未逾150萬元，依法不得提起第三審上訴，上訴人仍對本院
    第二審判決提起第三審上訴，自未合法，揆諸首開說明，本
    院應依法裁定予之駁回。
三、據上論結，本件上訴為不合法，爰裁定如主文。
中    華    民    國    95    年    1    月    12    日
                  民事第十庭    審判長法  官  阮富枝
                                      法  官  吳麗惠
                                      法  官  黃豐澤
正本係照原本作成。
上訴人如不服本裁定，應於收受送達後10日內向本院提出抗告狀
，並應繳納抗告費新台幣１千元。
中    華    民    國    95    年    1     月    12    日
                                      書記官  廖艷莉


司法院資訊處製作；財團法人民間司法改革基金會備份。
